臺灣高雄地方法院刑事判決　　　　　　　 96年度易字第415號
公　訴　人　臺灣高雄地方法院檢察署檢察官
被　　　告　丁○○
上列被告因竊盜案件，經檢察官提起公訴（95年度偵字第29835
號），本院判決如下：
    主  文
丁○○犯竊盜罪，累犯，處有期徒刑肆月，如易科罰金，以新臺
幣壹仟元折算壹日；減為有期徒刑貳月，如易科罰金，以新臺幣
壹仟元折算壹日。
    事  實
一、丁○○前因偽造文書案件，經本院判處有期徒刑4 月確定，
    於民國93年7 月1 日縮短刑期執行完畢出監，仍不知悔改，
    意圖為自己不法之所有，於95年11月10日15時43分許，進入
    址設高雄市三民區○○○路417 號之「7-11便利商店」店內
    ，趁店員未注意之際，徒手竊取該店陳列販售之「彭彭香浴
    乳」1 瓶、「活益比菲多」1 瓶、「模範生點心麵」2 包、
    「快乾膠」1 瓶、「原味覺醒餅乾」1 包、「蘇菲衛生棉」
    1 包，總計價值新台幣378 元，並於得手後，藏置於隨身之
    購物袋內。復從店內拿取「朝鮮調味海苔」1 包、「青箭口
    香糖」1 條、「麗仕香皂」1 塊至櫃臺結帳後，正欲離去時
    ，為店長甲○○發現丁○○之購物袋露出2 包尚未結帳之「
    模範生點心麵」，遂上前詢問該麵是否結帳，惟丁○○辯稱
    係購自「全家便利商店」，嗣經甲○○清查存貨後發現該2
    包「模範生點心麵」係店內之物品，乃請丁○○將購物袋打
    開，而查知尚有上開物品被竊，遂報警處理，而查獲上情。
二、案經高雄市政府警察局三民第一分局報請臺灣高雄地方法院
    檢察署檢察官偵查起訴。
    理  由
壹、程序部分：
一、按被告以外之人於偵查中向檢察官所為陳述，除顯有不可信
    之情況者外，得為證據，刑事訴訟法第159 條之1 第2 項定
    有明文。按檢察官職司追訴犯罪，就審判程序之訴訟構造言
　　，檢察官係屬與被告相對立之當事人一方，偵查中對被告以
  　外之人所為之偵查筆錄，或被告以外之人向檢察官所提之書
    面陳述，性質上均屬傳聞證據。自理論上言，如未予被告反
    對詰問、適當辯解之機會，一律准其為證據，似有違當事人
    進行主義之精神，對被告之防禦權亦有所妨礙；然而現階段
    刑事訴訟法規定檢察官代表國家偵查犯罪、實施公訴，必須
    對於被告之犯罪事實負舉證之責，依法其有訊問被告、證人
    及鑑定人之權，證人、鑑定人且須具結，而實務運作時，偵
    查中檢察官向被告以外之人所取得之陳述，原則上均能遵守
    法律規定，不致違法取供，其可信性極高，為兼顧理論與實
    務，乃於修正刑事訴訟法時，增列第159 條之1 第2 項，明
    定被告以外之人（含被害人、證人等）於偵查中向檢察官所
    為陳述，除顯有不可信之情況者外，得為證據（最高法院93
    年台上字第2397號判決意旨參照）。經查：本件被告丁○○
    進入上開便利商店之取貨及結帳情形，業據證人即店長甲○
    ○於檢察官偵查中具結證述明確，本院審酌證人陳述均經全
    程錄影，且證人係自行出庭作證，未受外力干擾，就證述時
    之外在環境及情況判斷，彼等於偵查中向檢察官所為之證言
    ，並無顯不可信之情況，應有證據能力。
二、本件證人即上開超商店員甲○○於警詢之陳述，為被告以外
    之人於審判外之言詞陳述；而卷附之扣押筆錄、扣押物品目
　　錄表、贓物認領保管單各1 紙，則係被告以外之人於審判外
  　之書面陳述。本件公訴人及被告就上開言詞及書面陳述，均
    同意作為證據，本院審酌前開言詞及書面陳述作成時之情況
    均屬正常，且與本案相關之待證事實具有關連性，認適當作
    為證據，依刑事訴訟法第159 條之5 第1 項之規定，認上開
    陳述均具有證據能力。
貳、實體部分：
一、訊據被告丁○○固坦承有於上開時、地在場，並於結帳後，
    從其隨身之購物袋內取出上開物品之事實，惟矢口否認有何
    竊盜犯行，辯稱本件係朋友託伊買「朝鮮調味海苔」1 包、
    「青箭口香糖」1 條、「麗仕香皂」1 塊，伊到櫃臺就朋友
    託買的部分先結帳，還在等候另外一位客人結帳，店員就叫
    伊到旁邊講話，說伊竊取購物袋內之物品，又上開「模範生
    點心麵」2 包係在全家便利商店購買云云。經查：
(一)上開犯罪事實，業據在場證人即超商店員甲○○迭於警詢及
    檢察官偵查中證述甚詳，上開遭竊物品，復有扣押筆錄、扣
    押物品目錄表、贓物認領保管單各1 紙、現場監視器翻拍照
    片4 張、扣押物品照片1 張在卷可稽。
(二)被告雖稱本件伊就朋友託買的物品先結帳，還在等候另外一
    位客人結帳，店員就說伊竊取購物袋內之物品，又上開「模
    範生點心麵」2 包係在全家便利商店購買。然查：本件證人
    即到場處理員警丙○○業於本院審理中證稱：當時有人報案
    ，伊到場處理看到店員與被告在場爭執，伊先瞭解情形後，
    把被告帶到旁邊詢問有無竊盜，被告當時承認有竊盜，但說
    不是故意的，後來製作筆錄時改稱沒有等語（見本院96年5
    月23日筆錄），是被告於案發時，已向前來處理警員表明確
    有竊取上開物品之行為。
(三)被告一再辯稱上開「模範生點心麵」2 包係在全家便利商店
    購買，然從案發迄本院審理中，被告自始未提出購買發票或
    其他事證，以供本院查證。另被告就購買模範生點心麵」2
    包之過程，於警詢時陳稱「伊都沒有在拿取發票」，然於本
    院審理中改供稱「伊發票放在醫院抽屜裡面，沒有帶在身上
    」（見本院96年10月17日審判筆錄第6 頁）；另本院勘驗案
    發時拍攝之監視光碟畫面，於15時50分06秒處，畫面中穿黑
    外套微胖女子問：「小姐（即被告），你那個餅乾有結過帳
    了嗎？」、被告：「什麼？」、穿黑外套微胖女子：「（手
    指著丁○○的購物袋）這個餅乾有結過帳了嗎？」、被告：
　　「我去那個全家買的。．．．帳結過了。」穿黑外套微胖女
　　 子：「可是．．． 那你方便把你的發票給我看一下嗎？」
    被告：「可是我這邊都沒有，因為那個朋友剛剛下去買的。
    不在．．．」（見本院96年10月17日準備程序筆錄第5 頁）
    ，被告就是否索取發票乙節之先後辯稱顯屬不一。
(四)參以被告就購買物品如欲分開結帳，衡諸常理應將店內拿取
    之物品，於離去前全部置放櫃臺，再告訴店員結帳之順序及
    如何包裝，方符常情。本件被告豈有就拿取之「朝鮮調味海
    苔」1 包、「青箭口香糖」1 條、「麗仕香皂」1 塊先予結
    帳，其他從店內取得之物品還在自已之購物袋內，即先行離
    開櫃臺，並往店門方向離去；況被告此舉反可推論，其係利
    用部分結帳方式掩人耳目，並趁隙將其裝置袋內之竊得物品
    攜離現場，是被告上開所辯顯係飾卸之詞，不足採信。本案
    事證明確，被告竊盜犯行應堪認定。
二、核被告丁○○所為，係犯刑法第320 條第1 項之竊盜罪。又
    被告如事實欄所載有期徒刑執行完畢之前案紀錄，有臺灣高
    等法院被告前案紀錄表在卷可稽，其於有期徒刑執行完畢後
    5 年之內，故意再犯本件有期徒刑以上之罪，應依刑法第47
    條第1 項之規定論以累犯，並加重其刑。本件審酌被告丁○
    ○正值壯盛，執行完畢出監，仍不憑己力賺取報酬、獲取所
    需，僅因一己之私，任意竊取他人店內財物，且犯後迄本院
    審理止，仍一再飾詞卸責，毫無悔意，犯後態度不佳，另參
    酌其犯罪手段、竊取財物價值，及其所竊財物已由被害人領
    回，有贓物認領保管單在卷可查等一切情狀，爰量處如主文
    所示之刑，以示懲儆。另查被告犯罪行為時間（95年11月10
    日），係在96年4 月24日以前，核符中華民國96年罪犯減刑
    條例第2 條第1 項第3 款之規定，應減其宣告刑二分之一如
    主文所示，並再諭知易科罰金之折算標準。
三、據上論斷，應依刑事訴訟法第299 條第1 項前段，刑法第
    320 條第1 項、第47條第1 項，刑法施行法第1 條之1 ，中
    華民國九十六年罪犯減刑條例第2 條第1 項第3 款、第7條
    ，判決如主文。
本案經檢察官乙○○到庭執行職務。
中　　華　　民　　國　　96　　年　　10　　月　　31　　日
                  刑事第五庭  審判長法  官   黃建榮
　                                  法  官   李殷君
                                    法  官   蘇揚旭
以上正本證明與原本無異。
如不服本判決應於收受本判決後10日內向本院提出上訴書狀，並
應敘述具體理由，如未敘述上訴理由者，應於上訴期間屆滿後20
日內補提理由書狀於本院（均須按他造當事人之人數附繕本）「
切勿逕送上級法院」。
中　　華　　民　　國　　96　　年　　11　　月　　1 　　日
 　　　　　　　　　　　　　　　　　 書記官   莊正彬
附錄法條：
刑法第320條第1項
（普通竊盜罪、竊佔罪）
意圖為自己或第三人不法之所有，而竊取他人之動產者，為竊盜
罪，處 5 年以下有期徒刑、拘役或 5 百元以下罰金。
